臺灣新北地方法院板橋簡易庭民事簡易判決
110年度板簡字第2272號
原      告  范瑀倢  

被      告  酆俊傑  

上列當事人間妨害名譽案件，原告提起刑事附帶民事訴訟，請求
侵權行為損害賠償，經本院刑事庭裁定（110年度簡附民字第80
號）移送前來，本院於中華民國111年8月26日言詞辯論終結，判
決如下：
    主      文
被告應給付原告新臺幣壹萬貳仟元，及自民國一一○年四月十六
日起至清償日止，按週年利率百分之五計算之利息。
原告其餘之訴駁回。
訴訟費用由被告負擔百分之四，餘由原告負擔。
本判決第一項得假執行。
原告其餘假執行之聲請駁回。
    事實及理由
一、原告主張：被告於民國109年11月12日19時20分許，在新北
    市○○區○○路000號居所連結網際網路後，透過社交通訊軟體L
    INE之群組通話功能，在與范瑀倢、陳彥廷、張雅絜、黃意
    博、陳居鴻、陳昕佑及簡志宇等友人所組成之「雄心壯志」
    群組中進行群組通話。酆俊傑與陳居鴻嗣經談及借用機車之
    事，然經陳居鴻回絕。酆俊傑因認係陳居鴻之妻即原告從中
    作梗，因而心生不滿，竟基於公然侮辱之犯意，於上開群組
    通話時多數人得以共見聞之處，2度以「幹你娘」之足以貶
    損人格用語辱罵原告（下稱系爭言論），爰依侵權行為損害
    賠償之法律關係請求被告賠償請求精神慰撫金新臺幣（下同
    ）300,000元等語，並聲明：被告應給付原告300,000元，及
    自刑事附帶民事起訴狀繕本送達翌日起至清償日止，按週年
    利率5%計算之利息。
二、被告則以：不爭執原告主張侵權行為事實，但認為原告請求
    金額過高等語資為抗辯。並聲明：原告之訴駁回。
三、兩造之爭點及論述：
    本件原告主張被告對其為系爭言論，且系爭言論貶損原告人
    格之事實，業經本院刑事庭以110年度板簡字第1384號民事
    判決（下稱系爭刑案）判處被告犯公然侮辱罪確定，有系爭
    刑案判決附卷可參（見本院卷第15頁至17頁），自堪信為真
    實，且被告於本院言詞辯論時不爭執應就系爭言論負侵權行
    為損害賠償責任，是本件應審究者厥為：被告應給付精神慰
    撫金數額為若干？茲析述如后：
㈠、按故意或過失，不法侵害他人之權利者，負損害賠償責任，
    民法第184條第1項前段定有明文。本件原告主張被告在大樓
    梯廳處對原告發表系爭言論，查系爭言論以「幹你娘」辱罵
    原告之內容，顯已侵害原告名譽之人格法益，參以被告因發
    表系爭言論，業經系爭刑案判處被告犯公然侮辱罪確定，是
    依前開規定，原告請求被告就系爭言論負損害賠償責任，自
    屬有據。次按慰撫金之賠償須以人格權遭受侵害，使精神上
    受有痛苦為必要，其核給之標準與財產上損害之計算內容不
    同，然非不可斟酌雙方身分、資力與加害程度，及其他各種
    情形核定相當之數額。
㈡、經查，本件被告以系爭言論造成原告人格權受侵害，業如前
    述，揆諸前揭說明，原告本於侵權行為之法律關係，請求被
    告賠償精神上之損害，於法即屬有據。爰審酌原告學歷為高
    職畢業，從事外送服務員，月收入30,000元，名下有汽車、
    無不動產；被告學歷為高職畢業，從事外送服務員，名下有
    機車、無不動產，為兩造陳述在卷（見本院卷第60頁），並
    有稅務電子匣門財產所得調件明細表可參（限閱卷）。復審
    酌雙方之身分地位、經濟能力等一切情狀，認原告請求被告
    給付之精神慰撫金以12,000元為適當。是原告於此範圍之請
    求，自屬有據，應予准許。至原告逾此範圍之請求，難認允
    當，不予准許。
四、末按給付無確定期限者，債務人於債權人得請求給付時，經
    其催告而未為給付，自受催告時起，負遲延責任。其經債權
    人起訴而送達訴狀，或依督促程序送達支付命令，或為其他
    相類之行為者，與催告有同一之效力；遲延之債務，以支付
    金錢為標的者，債權人得請求依法定利率計算之遲延利息；
    應付利息之債務，其利率未經約定，亦無法律可據者，週年
    利率為5％，民法第229條第2項、第233條第1項前段及第203
    條分別定有明文。查，原告所提刑事附帶民事起訴狀繕本於
    110年4月15日送達被告戶籍地，有本院送達證書可參（見附
    民卷第9頁），原告自得請求該訴狀送達翌日即110年4月16
    日起至清償日止，按週年利率百分之5計算之利息。
五、綜上所述，原告依侵權行為法律關係，請求被告給付原告12
    ,000元，及自110年4月16日起至清償日止，按週年利率5%
    計算之利息之範圍內，為有理由，應予准許；至原告逾此範
    圍之請求，為無理由，應予駁回。
六、本件原告勝訴部分，係就民事訴訟法第427條1項訴訟適用簡
    易程序所為被告敗訴之判決，爰依同法第 389條第1項第3款
    規定，職權宣告假執行。至原告就敗訴部分陳明願供擔保聲
    請宣告假執行，因訴之駁回而失所附麗，應予駁回。
七、訴訟費用負擔之依據：民事訴訟法第79條。本件係刑事附帶
    民事訴訟，由本院合議庭裁定移送民事庭之事件，依刑事訴
    訟法第504條第2項之規定，免納裁判費，依卷內資料，無其
    他訴訟費用，是本件暫無應確定之訴訟費用額，惟將來仍非
    無可能產生其他訴訟費用，或顯現已產生之訴訟費用，仍依
    法諭知訴訟費用負擔之依據，併此敘明。
中　　華　　民　　國　　111  　年　　8　　月　　26　　日
臺灣新北地方法院板橋簡易庭
                    法  官  吳孟竹
以上正本係照原本作成。
如不服本判決，應於送達後20日內，向本院提出上訴狀並表明上
訴理由，如於本判決宣示後送達前提起上訴者，應於判決送達後
20日內補提上訴理由書（須附繕本）。如委任律師提起上訴者，
應一併繳納上訴審裁判費。
中　　華　　民　　國　　111  　年　　8　　月　　26　　日
                    書記官  李庭君